【裁判字號】    90,上易,1025
【裁判日期】    900802
【裁判案由】    毒品危害防制條例
【裁判全文】
臺灣高等法院臺南分院刑事判決          九十年度上易字第一二五號       Ｃ
      上  訴  人  臺灣臺南地方法院檢察署檢察官
      被      告  甲  ○  ○
右上訴人因被告違反毒品危害防制條例案件，不服臺灣臺南地方法院九十年度易字第
六九○號中華民國九十年五月二十三日第一審判決（起訴案號：臺灣臺南地方法院檢
察署九十年度毒偵緝字第一○五號、第一○六號、第一○七號，併辦案號：同署九十
年度毒偵字第一二九七號），提起上訴，本院判決如左：
      主      文
原判決撤銷。
甲○○連續施用第二級毒品，累犯，處有期徒刑玖月。
      事      實
一、甲○○前於民國（下同）八十二年間因違反麻醉藥品管理條例、竊盜等罪，經臺
    灣臺南地方法院分別判處有期徒刑六月、七月（違反麻醉藥品管理條例有二件）
    、一年二月確定，並於八十六年九月二十一日執行完畢，猶不知悔改，復於八十
    七年間因施用第二級毒品案件，經臺灣臺南地方法院以八十七年度毒聲字第一○
    ○號裁定送觀察、勒戒後，認無繼續施用毒品之傾向，經台灣花蓮地方法院檢察
    署檢察官於八十七年十一月十一日以八十七年度偵字第三五七三號不起訴處分確
    定。詎甲○○復基於概括之犯意，自八十八年六月間某日起至八十八年七月三十
    一日凌晨零時許止，以將第二級毒品安非他命置放於玻璃瓶內，再以火燒烤後吸
    食其煙霧之方式，連續在台南縣白河鎮○○路一二四巷十一號住處等地施用安非
    他命不詳次數（平均二、三天施用一次），嗣於八十八年七月三十一日凌晨四時
    三十分許，在台南縣永康市○○路與國光路口附近為警查獲，經臺灣臺南地方法
    院以八十八年度毒聲字第二七八八號裁定送觀察、勒戒後，認有繼續施用毒品之
    傾向，再經臺灣臺南地方法院以八十八年度毒聲字第三○七二號裁定送台灣台南
    看守所附設勒戒處所強制戒治。甲○○於停止戒治後，又基於同上概括犯意，於
    九十年二月二十三日或前三日內之某時，在不詳地點施用第二級毒品安非他命，
    為警於九十年二月二十三日十一時許，在嘉義市○區○○路三四三號九樓之十一
    查獲，經警採集其尿液送驗結果，確呈甲基安非他命陽性反應。
二、案經台南縣警察局永康分局移送台灣台南地方法院檢察署檢察官偵查起訴及函送
    本院併案審理。
      理      由
一、右揭事實，已據被告甲○○於本院審理時坦承不諱，且被告於右揭時地為警查獲
    時，經警採其尿液送驗結果，亦呈安非他命之陽性反應，有台南縣衛生局尿液成
    績書及嘉義縣衛生局煙毒尿液檢驗單各一份附卷足憑。此外並有臺灣花蓮地方法
    院檢察署八十七年度偵字第三五七三號不起訴處分書、臺灣臺南地方法院八十八
    年度毒聲字第二七八八號、三○七二號刑事裁定書、臺灣臺南看守所八十八年十
    月六日南所京衛字第一九一二－八號函送之證明書等各一份在卷可資佐參，故被
    告罪證明確，犯行堪以認定。
二、按安非他命依毒品危害防制條例第二條第二項第二款規定係屬第二級毒品，被告
    施用之，核其所為，係犯同條例第十條第二項之施用第二級毒品罪。其先後多次
    犯行，時間相接，犯罪構成要件相同，顯係基於一個概括犯意反覆為之，應依連
    續犯規定論以一罪，並依法加重其刑。其持有第二級毒品安非他命之低度行為應
    為高度之施用行為所吸收，不另論罪。又被告前於八十二年間，因違反麻醉藥品
    管理條例、竊盜等罪，經臺灣臺南地方法院分別判處有期徒刑六月、七月（違反
    麻醉藥品管理條例案件有二件）、一年二月確定，並於八十六年九月二十一日執
    行完畢，有台灣台南地方法院檢察署刑案資料查註紀錄表、台灣高等法院被告全
    國前案記錄表各乙份在卷可按，其於五年之內再犯本件有期徒刑以上之罪，為累
    犯，應依法遞加重其刑。被告於九十年二月二十三日或前三日內之某時，非法施
    用第二級毒品安非他命部分，雖未經起訴，但據被告供承其雖停止戒治後，其遇
    有施用安非他命之機會，下意識仍會燃起施用之欲念，顯見被告於九十年二月二
    十三日或前三日內之某時再度施用安非他命，係基於前開概括犯意所為，與起訴
    部分有連續犯裁判上一罪之關係，為起訴效力所及，本院自得一併審究，附為敘
    明。
三、原審予被告論科，固非無見，惟原判決未併案審理有連續犯裁判上一罪之關係之
    被告於九十年二月二十三日或前三日內之某時非法施用安非他命部分，尚有未洽
    。檢察官上訴意旨據以指摘原判決不當，為有理由，應由本院撤銷原判決改判。
    因此審酌被告曾因施用安非他命而受矯正，竟於短期內再施用安非他命，然其本
    質仍屬「病犯」，僅戕害其自身身心，尚未生巨大危害於整體社會及其審理中坦
    承犯行，態度良好等一切情狀，量處如主文第二項所示之刑，以資懲儆
據上論結，應依刑事訴訟法第三百六十九條第一項前段、第三百六十四條、第二百九
十九條第一項前段，毒品危害防制條例第十條第二項，刑法第十一條前段、第五十六
條、第四十七條，判決如主文。
本案經檢察官李傳來到庭執行職務。
中    華    民    國      九十      年      八      月      二          日
      臺灣高等法院臺南分院刑事第一庭
                                      審判長法官  黃    三    哲
                                            法官  王    浦    傑
                                            法官  林    永    茂
右正本證明與原本無異。
不得上訴。
                                      法院書記官  陳    淑    貞
中    華    民    國      九十      年      八      月     三           日
附錄法條：
毒品危害防制條例第十條第二項：施用第二級毒品者，處三年以下有期徒刑。


司法院資訊處製作；財團法人民間司法改革基金會備份。
